【裁判字號】    91,交易,632
【裁判日期】    920221
【裁判案由】    過失傷害
【裁判全文】
臺灣板橋地方法院刑事判決                        九十一年度交易字第六三二號
    公  訴  人  臺灣板橋地方法院檢察署檢察官
    被      告  甲○○
右列被告因過失傷害案件，經檢察官提起公訴（九十一年度偵字第二一○三六號），
本院判決如左：
    主  文
甲○○從事業務之人，因業務上之過失傷害人，處拘役肆拾日，如易科罰金，以佰
元折算壹日。
    事  實
一、甲○○為堆高機駕駛，係以駕駛堆高機為業務之人。其明知車輛不得併排停放，
    竟於民國九十一年二月一日二十三時許，在臺北縣新莊市○○○路五十七號前，
    因路邊停車格停滿車輛，即將其所駕駛之堆高機併排停放於臺北縣新莊市○○○
    路五十七號前之慢車道上，而當時係夜間又逢天雨，視線昏暗，甲○○本應注意
    為相當之警示措施，且按當時情狀並無不能注意之情事，甲○○竟未在車後設置
    任何警示標誌，亦未閃示燈光，即併排停車後離去。適乙○○騎車牌號碼ＯＹＪ
    －三二七號機車搭載魏衣呂，沿臺北縣新莊市○○○路由新樹路往中正路方向行
    駛，因深夜天雨視線不明，未注意前方甲○○所併排停放之堆高機，而自後撞上
    ，乙○○及魏衣呂人車倒地，乙○○因而受有雙手雙膝挫擦裂傷（五乘五公分）
    及臉骨骨折之傷害。
二、案經被害人乙○○訴由臺灣板橋地方法院檢察署檢察官偵查起訴。
    理  由
一、訊據被告甲○○對其於上開時、地將該堆高機併排停放在慢車道上，致使告訴人
    乙○○所駕駛之機車從後追撞而受傷之事實坦承不諱，惟辯稱告訴人乙○○未見
    到前方有車輛停放而追撞，顯亦未注意車前狀況，雙方應同有過失等語。經查：
    前開事實，業據告訴人指訴綦詳，並有道路交通事故調查報告表、現場草圖等在
    卷為據。被告雖執前開情詞置辯，惟證人魏衣呂證稱：當時雨下很大，且沒有路
    燈，所以無法看見堆高機停在車道上；我在發生車禍前沒有看到堆高機，是撞到
    之後才看到等語（見偵查卷第十一頁、本院九十二年二月十二日訊問筆錄）。證
    人即臺北縣政府警察局新莊分局福營派出所警員金建喜亦證稱：當時因下雨而視
    線不良，現場無大燈照明，連我們所拍的現場照片都洗不出來等語（見偵查卷第
    二十二頁背面），益徵告訴人所指當時視線昏暗，伊未見到併排停放之堆高機而
    撞上等語為實。而按車輛不得併排停車，道路交通安全規則第一百十二條第一項
    第十款定有明文，被告停放車輛自應注意上述道路交通安全規定，且依當時之情
    狀，並無不能注意之情形，被告無視當時視線昏暗，將其所駕駛之堆高機併排停
    放於臺北縣新莊市○○○路五十七號前之慢車道上，復未在車後設置任何警示標
    誌或閃示燈光，致告訴人未能及時閃避而追撞，其有過失已甚明確。被告徒以告
    訴人未注意車前狀況應同有過失云云置辯，不足卸免其責。此外，告訴人因被告
    之前開過失行為，受有雙手雙膝挫擦裂傷（五乘五公分）及臉骨骨折等傷害，有
    新泰綜合醫院診斷證明書在卷可稽，足認被告之過失行為與告訴人所受傷害間，
    有相當因果關係。綜上事證足認被告犯行明確，應依法論處。
二、被告係以駕駛堆高機為業務之人，此據被告供承在卷。其未盡注意義務任意併排
    停放堆高機，致生事故使告訴人受有傷害，核其所為，係犯刑法第二百八十四條
    第二項前段之業務上過失傷害罪。公訴意旨認被告所犯係同條第一項前段之過失
    傷害罪，容有未洽，惟其基本事實同一，本院自應審究，併依法變更起訴應適用
    之法條。爰審酌被告並無前科，有臺灣高等法院檢察署刑案紀錄簡覆表、臺灣高
    等法院被告全國前案紀錄表在卷可稽，其此次犯行出於一時疏失，犯後又能坦承
    犯行，雖雙方就傷害程度、賠償金額仍有爭執，致未達成和解，惟被告屢次表示
    賠償意願，足見其確知悔悟，並酌以被告犯罪所生危害等一切情狀，量處如主文
    所示之拘役刑，並諭知如易科罰金之折算標準。
據上論斷，應依刑事訴訟法第二百九十九條第一項前段、第三百條、刑法第二百八十
四條第二項前段、第四十一條第一項前段，罰金罰鍰提高標準條例第一條前段、第二
條，判決如主文。
本案經檢察官張云綺到庭執行職務。
中      華      民      國    九十二    年      二      月    二十一    日
                                  臺灣板橋地方法院交通法庭
                                          法  官  林漢強
右正本證明與原本無異。
如不服本判決，應於判決送達後十日內，向本院提出上訴狀。
                                          書記官  黃大千
中      華      民      國    九十二    年      二      月    二十一    日
附錄本件論罪科刑所用法條全文
刑法第二百八十四條
因過失傷害人者，處六月以下有期徒刑、拘役或五百元以下罰金，致重傷者，處一年
以下有期徒刑、拘役或五百元以下罰金。
從事業務之人，因業務上之過失傷害人者，處一年以下有期徒刑、拘役或一千元以下
罰金，致重傷者，處三年以下有期徒刑、拘役或二千元以下罰金。


司法院資訊處製作；財團法人民間司法改革基金會備份。
